臺灣苗栗地方法院刑事判決　　　　　　100年度交易字第137號
公　訴　人　臺灣苗栗地方法院檢察署檢察官
被　　　告　江志強
上列被告因公共危險案件，經檢察官提起公訴（100 年度偵字第
2375號）暨追加起訴（100 年度偵字第2710號），本院判決如下
：
    主  文
江志強犯不能安全駕駛動力交通工具罪，累犯，處有期徒刑伍月
。又犯不能安全駕駛動力交通工具罪，累犯，處有期徒刑柒月。
應執行有期徒刑拾月。
    事  實
一、前科紀錄：
    江志強前因違背安全駕駛致交通危險案，於民國99年2 月22
    日經本院以99年苗交簡字第54號判決有期徒刑3 月確定，甫
    於99年8 月7 日因縮刑期滿執行完畢。（構成累犯）
二、犯罪事實：
  (一)詎江志強仍不知悔改，而於民國100 年4 月2 日19時許，在
    苗栗縣後龍鎮小吃店飲用酒類後，顯已達不能安全駕駛動力
    交通工具之程度，仍執意駕駛其母江傅金菊所有之車牌號碼
    為IIK－991號之重型機車上路，後於同日19時33分許，江志
    強駕駛上揭重型機車行經苗栗縣苗栗市○○路與宜春路口時
    ，因不勝酒力倒臥路旁。嗣經警據報前往處理，並對其實施
    呼氣酒精濃度測試，測試結果江志強體內呼氣酒精濃度達每
    公升0.96毫克，因而查悉上情。（即事實一）
  (二)江志強復於100 年4 月28日18時許，於其址位於苗栗縣造橋
    鄉豐富宿舍內飲用酒類後，顯已達不能安全駕駛動力交通工
    具之程度，仍於同日19時30分許駕駛上揭重型機車上路，後
    於同日19時45分許，江志強駕駛上揭重型機車行經苗栗縣苗
    栗市○○路地○道東西向機車道，因不勝酒力而不慎撞擊人
    行道邊沿後倒地受傷。嗣經警據報前往處理，並對其施以呼
    氣酒精濃度測試，測試結果江志強體內呼氣酒精濃度達每公
    升0.96毫克，而查獲上情。（即事實二）
三、案經苗栗縣警察局苗栗分局報告臺灣苗栗地方法院檢察署檢
    察官偵查起訴。
    理  由
一、按最重本刑為3 年以下有期徒刑、拘役或專科罰金之罪，以
    及刑法第320 條、第321 條之竊盜罪，經第二審判決者，不
    得上訴於第三審法院，刑事訴訟法第376 條第1 款、第2 款
    定有明文。又除簡式審判程序、簡易程序及第376 條第1 款
    、第2 款所列之罪之案件外，第一審應行合議審判，96年 3
    月21日總統公布、同年月23日施行之刑事訴訟法第284 條之
    1 亦有明文。茲查本案被告所犯公共危險罪，係最重本刑3
    年以下有期徒刑之罪，是依上開規定得行獨任審判，合先敘
    明。
二、認定犯罪事實所憑之證據及理由：
  (一)證據名稱：
  1.被告江志強之自白。（見本院100 年交易字第137 號卷、第
    169 號卷之100 年7 月14日審判筆錄第3 、6 頁）
  2.酒精濃度檢測單共2紙。（見100 年偵字第2375號卷第23頁、
    100 年偵字第2710號卷第26頁）
  3.汽機車駕駛人酒後生理協調平衡檢測紀錄表共2 份。（見10
    0 年度偵字第2375號卷第24頁、100 年度偵字第2710號卷第
    28頁）
  4.刑法第185 條之3 案件測試觀察紀錄表共2 份。（見100 年
    度偵字第2375號卷第25頁、100 年度偵字第2710號卷第29頁
    ）
  5.現場照片10張。（見100 年度偵字第2710號卷第33～37頁）
  6.道路交通事故調查報告表(一)(二)、道路交通事故現場圖各1 份
  。（見100 年偵字第2710號卷第23～25頁）
  (二)上列證據核與被告於本院審理中自白（見100 年7 月14日審
    判筆錄第3 、6 頁）之犯罪事實相符，本件事證已臻明確，
    被告上揭如事實一、二所示公共危險之犯行，均洵堪認定，
    均應予依法論科。
四、論罪科刑之理由：
  (一)被告成立之犯罪：
  1.罪名：
    核被告上揭如事實一、二所示，飲用酒類後顯已達不能安全
    駕駛狀態而仍駕駛動力交通工具之行為，均係犯刑法第185
    條之3 之不能安全駕駛動力交通工具罪。
  2.累犯加重其刑之事由：
    被告有犯罪事實欄(一)之前科紀錄，有臺灣高等法院前案紀錄
    表在卷足憑，是其於有期徒刑執行完畢後，5 年內再犯本案
    如事實一、二所示有期徒刑以上之罪，構成累犯，均應依刑
    法第47條第1 項規定，加重本刑至2 分之1 。
  (二)量刑理由之說明：
    爰審酌被告前於97年、99年間均有酒後駕駛之前科紀錄，其
    於已有前揭2 次因酒醉駕車而經以公共危險罪論斷後，而仍
    不思改過，足見其自制力甚低，不知悔悟而屢犯刑罰；復審
    酌酒後駕車之危害及酒後不應駕車之觀念，已透過學校教育
    、政令宣導及各類媒體廣為介紹傳達各界週知多年，被告對
    於酒後不能駕車，及酒醉駕車之危險性，應有相當之認識，
    詎其竟明知已飲酒過量，不能安全駕駛，猶駕車上路，顯心
    存僥倖，並乏尊重其他用路人生命、身體及財產安全之觀念
    ，駕駛態度甚為輕率，且其前既已因相同犯罪經本院判決有
    期徒刑，又再犯本案2 次同類型犯罪，實不宜再科輕度之刑
    ，而應嚴懲，以收矯正實效；惟審酌被告犯後坦認犯罪，節
    省有限之司法資源，犯後態度尚稱良好；併兼衡被告之生活
    狀況、智識程度為國中畢業及公訴人就事實一、二部分之犯
    行，分別請求量處6 月、8 月有期徒刑等一切情狀，爰量處
    如主文所示之刑，再依刑法第51條第1 項第5 款之規定，合
    定如主文所示之應執行刑，以資懲儆。
四、適用之法條：
  (一)刑事訴訟法第284 條之1 、第299 條第1 項前段。
  (二)刑法第185 條之3 、第47條第1 項、第51條第1 項第5 款。
  (三)刑法施行法第1 條之1。
本案經檢察官林俊杰到庭執行職務。
中    華    民    國   100    年    7     月    28    日
                  刑事第二庭法  官  林靜雯
以上正本證明與原本無異。
如不服本判決應於收受判決後10日內向本院提出上訴書狀，並應
應敘述具體理由。其未敘述上訴理由者，應於上訴期間屆滿後20
日內向本院補提理由書（均須附繕本）「切勿逕送上級法院」。
                            書記官  劉千瑄
中    華    民    國   100    年    7     月    28    日
附錄：本判決論罪科刑法條：
中華民國刑法第185 條之3 ：
服用毒品、麻醉藥品、酒類或其他相類之物，不能安全駕駛動力
交通工具而駕駛者，處1 年以下有期徒刑、拘役或科或併科15萬
元以下罰金。